臺灣苗栗地方法院刑事判決　　　　　　　 93年度易字第259號
公　訴　人　臺灣苗栗地方法院檢察署檢察官
被　　　告　甲○○　48歲民.
　　　　　　　　　　（現羈押於臺灣苗栗看守所）
　　　　　　己○○
上列被告因竊盜案件，經檢察官提起公訴（93年度偵字第1434、
1531號），暨移送併辦（93年度偵字第3279、3644號），本院判
決如下：
    主  文
甲○○共同連續攜帶兇器竊盜，累犯，處有期徒刑貳年。扣案之
鐵製鉗子壹支沒收。
己○○共同攜帶兇器竊盜，處有期徒刑陸月，如易科罰金，以參
佰元折算壹日。扣案之鐵製鉗子壹支沒收。
　　犯罪事實
一、甲○○前因(1)竊盜案，經臺中地方法院於民國87年1 月23日
    以86年度易字6687號判決，判處有期徒刑1 年，經甲○○上
    訴於臺灣高等法院臺中分院，經該院於87年3 月31日以87年
    度上易字第649 號判決駁回其上訴確定。(2)竊盜案，經本院
    於87年6 月30日以87年易字第639 號判決，判處有期徒刑10
    月確定。(2)贓物罪，經本院於87年9 月16日以87年度易字第
    573 號判決，判處有期徒刑7 月，嗣上訴於臺灣高等法院臺
    中分院，經該院於88年4 月6 日以88年上易字第216 號判決
    ，撤銷原判決，判處有期徒刑9 月。上開(2)(3)二案經臺灣高
    等法院臺中分院於88年7 月22日以88年度聲字第518 號裁定
    ，定應執行有期徒刑1 年5 月確定，與前揭(1)之案件接續執
    行，於92年5 月9 日縮短刑期假釋出監（縮刑期滿日為93年
    6 月2 日）。己○○前因違反稅捐稽徵法，經本院於91年4
    月2 4 日以90年訴字第85號判決，判處有期徒刑2 月，如易
    科罰金，以300 元折算1 日，緩刑2 年，並於92年4 月20日
    確定（不構成累犯）。
二、甲○○仍不知悔改，竟於前開假釋期間內，另基於意圖為自
    己不法所有之概括犯意，連續於下列時、地，分別與具有犯
    意聯絡之己○○、庚○○、吳清華共同或單獨竊取他人之財
    物：
  (一)先於93年3 月31日下午7 時許，搭乘由己○○所駕駛車號44
    83－HB號自小貨車，至苗栗縣造橋鄉○○村○鄰○路高架橋
    上，由己○○持其所有客觀上對於人之生命、身體、安全足
    以構成威脅，具有行兇危險性之鐵製鉗子1 支，甲○○在旁
    協助之方式，二人共同竊取造橋鄉公所管有之白鐵管2 支、
    螺絲釘（長11公分）6 支、螺絲釘（長4.5 公分）16支及螺
    帽20個，得手後，於搬運上車之時，為當地巡守隊民眾發現
    而當場逮捕，並扣得己○○所有之鐵製鉗子1 支。
  (二)復於93年4 月7 日下午4 時許，搭乘庚○○（檢察官另行偵
    辦中）所駕駛車號PI－4338號自小客貨車一輛（該車為張貴
    發所有，為庚○○於同日上午9 時許，在臺中市○○區○○
    路與四平路口所竊取），至苗栗縣銅鑼鄉新隆村五鄰六十五
    號戊○○住處，由庚○○以徒手方式，將後門之白鐵門一扇
    拆除，而竊取該白鐵門1 扇，並入內竊取ＣＤ音響1 組、喇
    叭2 個、除濕機1 台及電子鍋1 個，甲○○則在車上把風，
    並協助將上開車輛後座挪開空位，由庚○○將白鐵門1 扇搬
    至車上。嗣於離開現場之際，為巡山隊所發現，吳、鄭二人
    即當場逃逸，經報警後於附近山區查獲躲藏之甲○○。
  (三)又於93年9 月初某日，甲○○在苗栗縣公館鄉○○村住○○○○路口處，停有壬○所有車牌號碼PD7-436 號重型機車一
    部（該車於93年8 月1 日1 日8 時許，在苗栗縣頭屋鄉○○
    村○○路119 號前，為不知名之人所竊取），其見該車鑰匙
    仍插於電門並未取下，認有機可趁，乃徒手竊取該機車，得
    手後供己代步使用。嗣於93年9 月7 日23時10分許，甲○○
    騎該機車行經苗栗縣公館鄉○○村○ 鄰○○○道路時，為警
    攔檢而查獲。
  (四)末於93年9 月29日6 時10分許，在苗栗縣公館鄉○○段249
    地號土地上，與吳清華（另案於本院審理中）共同以徒手之
    方式，竊取辛○○所有之鍍鋅錏管10支，並堆置於該地附近
    隱密處。嗣為警據報當場查獲，並扣得上開竊得之鍍鋅錏管
    10 支 。
二、案經苗栗縣警察局竹南分局及苗栗分局報請臺灣苗栗地方法
    院檢察署檢察官偵查起訴，暨同署檢察官偵查後移送併案審
    理。
    理  由
一、認定犯罪事實所憑之證據及理由：
  (一)犯罪事實欄二(一)之事實，業據被告甲○○於警詢及偵查中自
    白不諱（見偵卷第1434號卷第9 頁起、1531號卷第64頁），
    而被告己○○亦於警詢、偵查及本院審理時坦承不諱（見偵
    卷第1434號卷第5 頁起、第60頁、審卷第127 頁），且有證
    人即本案查獲之員警吳進榮於偵查中證述被告甲○○、己○○二人確有共同竊盜之犯行無訛（見偵卷1434號第77頁），
    並據證人即遭竊鐵管之維護管理造單位橋鄉公所之技士丁○○於警詢時證述遭竊情節無訛，並有贓物認領保管單1 紙、
    現場照片6 張附卷可稽，及鐵製鉗子1 支扣案可佐。
  (二)犯罪事實欄二(二)之事實，業據被告甲○○於警詢中自白不諱
    （見偵卷第1531號第19頁以下），而證人即同案被告庚○○
    於本院審理時亦自白竊盜犯行屬實，且據證人即本案查獲之
    員警丙○○、乙○○於審理時證述查獲本案竊盜之過程明確
    （見審卷第111 至125 頁），而證人即被害人戊○○亦於警
    詢中證述其住處遭竊無訛，且有贓物認領保管單1 紙、現場
    查獲照片9 張附卷可稽。
  (三)犯罪事實欄二(三)之事實，業據被告甲○○於本院審理時坦承
    不諱（見本院卷第154 頁），並據證人即被害人壬○於警詢
    中證述其機車遭竊情節明確，且有贓物認領保管單、車輛竊
    盜車牌失竊查詢報表—查詢車輛認可資料各1紙附卷可稽。
  (四)犯罪事實欄二(四)之事實，業據被告甲○○於本院審理時坦承
    不諱（見本院卷第155 頁），核與證人即本案查獲之員警陳
    志強於偵查中證述其查獲本件竊盜犯行過程明確，並據證人
    即被害人辛○○於警詢中證述遭竊情節明確，且有贓物認領
    保管單1 紙、現場照片2 張附卷可稽。
  (五)綜上所述，被告甲○○、己○○二人之竊盜行為，應堪認定
    。本件事證已經明確，足以認定被告之犯行，應予依法論科
    。
二、對於被告辯解，及對被告有利之證據，本院之判斷：
    犯罪事實欄二(一)之部分，被告甲○○固供認有於前揭時間與
    己○○至案發之現場，惟矢口否認有何竊盜犯行，辯稱：案
    發當時，高架橋上之白鐵管都被拔光了，只剩下兩支，且螺
    絲已經鬆拖，係己○○從車上拿一支鉗子下去撥螺絲，伊在
    車上等了很久，伊有下車過去問他是否要幫忙，他說不用，
    伊就在旁邊跟他抬槓、抽煙，後來伊在橋的附近閒逛，就被
    帶到派出所，且伊並不知道那是不能拿的東西云云；犯罪事
    實欄二(二)之部分，被告甲○○固供認有於前揭時間搭乘庚○○所開之車，惟矢口否認有何竊盜犯行，辯稱：庚○○過來
    找伊，說他有東西放在哥哥那邊，說要搬家，先把東西放到
    伊家好不好，就邀伊一起去，後來伊因酒醉在車上後座睡覺
    ，並沒有幫忙搬，是後來庚○○將白鐵門搬上車，叫伊起來
    坐到前座，嗣後守望相助隊的過來要我們不要走，後來庚○○就趁不注意的時候跑掉了，伊當時怕被誤會，也有跑，後
    來因伊很累，就在路旁睡覺，結果被警察叫醒，伊不知道庚○○係要去偷東西云云。經查：
  (一)關於犯罪事實欄二(一)之犯行：
    1.被告甲○○雖辯稱其於被告己○○竊盜之時，僅在旁與其
      聊天、抽煙並在附近閒逛云云。惟查，被告甲○○於警詢
      、偵查中即自白其於被告己○○拆卸鐵欄杆螺絲時，有在
      旁扶著鐵欄杆等語明確（見偵卷1434號第10頁、1531號卷
      第64頁），並核與證人即本案查獲之員警吳進榮於偵查中
      證稱：當時我們在現場埋伏監控20幾分鐘，確實看見被告
      二人在現場偷拆護欄，是由己○○動手用鉗子把螺絲弄鬆
      ，再由己○○與甲○○一起扶著護欄用手將螺絲鬆開，後
      來有民眾上前制止，我們見狀就下車逮捕被告二人等語（
      見同上偵卷第77頁）相符，是被告甲○○此部分之辯解，
      不僅與其先前陳述不一致，且與事實不符，顯屬事後卸責
      之詞，尚難採信。
    2.被告甲○○於警詢、偵查中雖坦承犯行，惟於本院審理時
      改口辯稱上情，其內容並與被告己○○之答辯狀內容相符
      （見審卷第60頁）。就此，被告己○○以證人身份於本院
      審理時證述：那份狀子係被告甲○○幫伊寫的，內容跟他
      自己的答辯狀差不多，本來案子係甲○○跟伊講說到法院
      要怎麼講，說伊案子比較少，要我一個人挑，說這樣會比
      較輕等語明確（見審卷第129 、130 、132 頁），而經本
      院核對被告甲○○及己○○所呈之答辯狀2 份（見審卷第
      51 、58 頁以下），其內容大致相同，且字跡亦出自同一
      人之手，而被告甲○○亦自承該二份答辯狀均係其書寫等
      語明確（見審卷133 頁）。參以被告己○○確僅有犯罪事
      實欄一所載之前科紀錄，有臺灣高等法院被告全國前案紀
      錄表附卷可稽，是以，證人即被告己○○於上開之證述，
      應堪採信。而被告甲○○於本院審理之辯解，顯係事後為
      行脫罪，而欲勾串共犯己○○所為，亦難採信。
    3.至證人即被告己○○雖證稱竊盜當時，除其所有之鉗子外
      ，甲○○另有攜帶其個人所有之鐵製鉗子1 支拆卸螺絲云
      云（見審卷第131 頁）。惟此與前述1.之認定不符，且其
      所述之鉗子亦未扣案，故證人己○○此部分之證述，因無
      其他佐證，要難採信。
    4.綜上，被告甲○○此部分之辯解，不足憑採。
  (二)關於犯罪事實欄二(二)之犯行：
    1.關於被告甲○○與庚○○一同至案發現場之動機，被告辯
      稱係庚○○向伊稱有東西放在其胞兄家，邀伊幫忙至其哥
      哥搬家，伊不知道庚○○係要偷東西云云，此部分雖據證
      人庚○○到庭證述明確（見審卷第97至110 頁），惟查，
      (1)觀諸本案照片（見偵1531號卷第31頁），可知本案竊得
      之物品包括白鐵門1 扇，顯非一般搬家時之正常搬運物品
      。(2)被告甲○○辯稱其當時既已酒醉，則庚○○又何需邀
      其幫忙搬家？(3)況被告甲○○於警詢、偵查中自白係與庚○○一起去載白鐵，且庚○○並稱這戶人家不知道有沒有
      人在，他要進去看一看等語無訛（同上偵卷第20、46頁以
      下），故被告甲○○不僅未酒醉而睡覺，且當時顯非至庚○○之胞兄家搬家乙節，至為明確。故其於審理時始改口
      辯稱要幫忙搬家云云，其前後陳述相互矛盾。(4)又證人庚○○到庭證稱：案發當日因從臺中回苗栗，沒有地方住，
      所以去被告甲○○家洗澡等語（見審卷第103 頁），而被
      告甲○○對證人案發前到其家中洗澡乙節亦供認不諱（見
      審卷第67頁），是以，如證人庚○○連日常生活洗澡均需
      至被告甲○○家中借用，則證人庚○○之經濟能力理應相
      當拮据，豈有物品放在哥哥家並要開車搬家之理？(5)綜上
      ，證人庚○○之證述，顯與事理有悖，不足資為有利於被
      告之認定。而被告上開所辯，顯屬卸責之詞，不足採信。
    2.又被告甲○○等甫離開竊盜地點之際，即遭巡山隊員攔停
      ，旋與庚○○分頭逃逸，被告甲○○即躲至附近山區，並
      趴在草叢內，而遭員警發現並逮捕乙節，業據證人即查獲
      之員警林採來證述明確（見審卷第119 至125 頁）。且據
      被告甲○○於本院審理時自承遭巡山隊發現後即與庚○○
      分頭逃跑等語無訛（見審卷第67頁）。是以，如被告僅係
      幫忙庚○○搬家，其見巡山隊員攔停時，何需逃跑並躲藏
      ？由此益證被告甲○○應係畏罪逃逸，其確有參與竊盜之
      犯行無訛。
    3.又被告雖辯稱其已酒醉，故睡在車上，並未搬東西云云。
      惟據證人即本案到場處理之員警丙○○、乙○○於審理時
      均證稱：並未從被告身上聞到任何酒味等語（見審卷第
      118 、121 頁），是被告辯以因酒醉而睡覺乙節，亦難採
      信。
    4.綜上，被告甲○○此部分之辯解，要難採信。
  (三)綜上所述，被告之辯解，或前後不一，或與經驗法則、論理
    法則有違，或與事實不符，均顯屬卸責之詞，不足憑採。
三、論罪科刑的理由：
  (一)按刑法第321 條第1 項第3 款之攜帶兇器竊盜罪，其兇器之
    種類並無限制，凡客觀上足以對人之生命、身體、安全構成
    威脅者均屬之。次按犯罪事實欄二(一)所扣案之鉗子1 支，屬
    金屬材質，被告持以卸下螺絲，可見質地堅硬，客觀上足以
    對人之生命、身體、安全構成威脅，具行兇之危險性，認屬
    前開法條上所稱之兇器當無疑，故被告甲○○、己○○共同
    持以行竊之行為，係犯刑法第321 條第1 項第3 款之攜帶兇
    器加重竊盜罪；被告甲○○就犯罪事實欄二(二)(三)(四)所為，則
    係犯刑法第320 條第1 項之普通竊盜罪。
  (二)被告甲○○就犯罪事實欄二(一)(二)(四)之犯罪事實，與被告己○○及庚○○、吳清華間，分別有犯意之聯絡及行為之分擔，
    均為共同正犯。
  (三)被告甲○○先後4 次竊盜之行為，時間緊接，方法相同，所
    犯為基本構成要件相同之罪名，顯係基於概括犯意而為，為
    連續犯，應依刑法第五十六條之規定，以情節較重之攜帶兇
    器竊盜罪一罪論，並加重其刑。
  (四)查被告甲○○有事實欄所載之犯罪前科執行情形，有臺灣高
    等法院被告全國前案紀錄表、臺灣苗栗地方法院檢察署刑案
    資料查註紀錄表在卷可稽，其受有期徒刑執行完畢後，5 年
    內再犯有期徒刑以上之本罪（犯罪事實欄二(三)(四)部分），為
    累犯，應依刑法第47條之規定，遞加重其刑。
  (五)量刑理由：
    (1)爰審酌被告二人不思以正途賺取財富，冀圖不勞而獲，而
      竊取他人財物，侵害他人之財產權，而被告甲○○多起竊
      盜犯行，情節非輕，且其犯後否認犯行，毫無坦承悔過之
      具體表現，浪費有限之司法資源，參以被告甲○○、己○○有如犯罪事實欄所載之前科紀錄，有臺灣高等法院被告
      全國前案紀錄表及台灣苗栗地方法院檢察署刑案資料查註
      紀錄表在卷可按，被告甲○○素行不良，被告己○○則於
      緩刑中再犯，均本應嚴罰重懲。
    (2)惟本院念及被告二人竊得之財物業經返還被害人，尚未造
      成被害人難以彌補之損失，且被告己○○犯後對於所犯情
      節俱能坦承交代，態度良好，且被告己○○除犯罪事實欄
      所載之前科紀錄外，並無其他犯行，素行尚可，而被告甲○○則坦承部分犯行，併參酌渠等生活狀況、品行、智識
      程度、犯罪之動機、目的、手段、所生危害，及公訴人向
      本院具體求處被告甲○○有期徒刑2 年，被告己○○有期
      徒刑7 月等一切情狀，本院認被告己○○之求刑稍屬過重
      ，爰分別量處主文所示之刑，被告己○○併諭知易科罰金
      之折算標準，以資懲儆，並符罪刑相當原則。
  (六)扣案之鐵製鉗子1 支，係被告己○○所有供被告己○○、甲○○二人共同竊盜犯行所用之物，業據被告己○○供認在卷
    ，爰依刑法第38條第1 項第2 款之規定，為沒收之諭知。
四、證人庚○○於本院93年11月2 日審理期日，顯可疑為於法官
    執行審判職務時，於案情有重要關係之事項，供前具結而為
    虛偽之陳述，是否涉及刑法第168 條之偽證罪嫌，亦應由檢
    察官偵查後，另為適法之處置，併此敘明。
五、適用法律依據：
    (一)刑事訴訟法第299條第1項前段。
    (二)刑法第28條、第56條、第321 條第1 項第3 款、第41條第
      1 項前段、第47條、第38條第1 項第2 款。
    (三)罰金罰鍰提高標準條例第2條。
本案經檢察官林文中到庭執行職務。
中　　華　　民　　國　　94　　年　　1 　　月　　21　　日
                  刑事第一庭  審判長法  官  周 淡 怡
                                    法  官  李 太 正
                                    法  官  顧 正 德
以上正本證明與原本無異。
如不服本判決，應於判決送達後十日內向本院提出上訴狀（應抄
附繕本）。
                                    書記官  黃 正 中
中　　華　　民　　國　　94　　年　　1 　　月　　24　　日
附錄本判決論罪科刑法條全文：
中華民國刑法第321條第1項
 犯竊盜罪而有左列情形之一者，處六月以上、五年以下有期徒刑
：
一  於夜間侵入住宅或有人居住之建築物、船艦或隱匿其內而犯
之者。
二  毀越門扇、牆垣或其他安全設備而犯之者。
三  攜帶兇器而犯之者。
四  結夥三人以上而犯之者。
五  乘火災、水災或其他災害之際而犯之者。
六  在車站或埠頭而犯之者。
